臺灣彰化地方法院北斗簡易庭民事判決
111年度斗簡字第370號
原      告  滙誠第一資產管理股份有限公司

法定代理人  莊仲沼
訴訟代理人  卓敏隆
被      告  蘇益郎
上列當事人間請求清償債務事件，本院於民國111年12月6日言詞
辯論終結，判決如下：
    主      文
被告應給付原告新臺幣壹拾肆萬陸仟捌佰玖拾元及其中新臺幣柒
萬捌仟零玖拾玖元，自民國一○○年一月一日起至清償日止，按週
年利率百分之十五計算之利息。
訴訟費用新臺幣壹仟伍佰伍拾元由被告負擔。
本判決得假執行。
    事實及理由
一、原告主張：
(一)被告前與訴外人荷商荷蘭銀行股份有限公司台北分公司（已
    由澳商澳盛銀行集團股份有限公司承受其在台資產、負債及
    營業，下稱澳盛銀行）訂立信用卡使用契約，請領信用卡使
    用消費。依信用卡約定條款第16條之約定，被告應給付信用
    卡消費款、預借現金款、循環利息及相關手續費，逾期應自
    各筆帳款入帳日起給付原告按週年利率19.97%計算之利息及
    相關手續費。惟迄今積欠本金新臺幣(下同)78,099元及其利
    息未清償，澳盛銀行於民國100年7月18日將其對被告之債權
    讓與原告，並依法公告後，屢經原告催討，被告均置之不理
    。本件利息部分，原告依銀行法第47條之1規定僅請求按年
    息15%計算。
(二)原告在100年間即受讓取得被告債權，故於被告債務協商時
    原告並未加入。　　
(三)爰依信用卡契約及債權讓與之法律關係，提起本件訴訟等語
    ，並聲明：如主文第1項所示。
二、被告則以：被告對原告受讓債權及所積欠之本金均無意見；
　　被告於103年間即進入更生程序，被告不曉得原告當時已受
    讓債權，所以債務並未整合在一起。
三、原告主張之事實，業據其提出與所述相符之信用卡申請書、
    約定條款、債權讓與證明書、債權資料明細表、登報公告影
    本等件為證，核屬相符，此亦為被告所不爭執，應堪認屬實
    。雖被告以前詞置辯，然觀其所辯，並非能作為拒絕清償之
    正當事由，故認其所辯，委無足採。從而，原告依信用卡契
    約、債權讓與之法律關係，請求被告給付如主文第1項所示
    之本金、利息，為有理由，應予准許。至被告辯稱已進入更
    生程序，惟原告並非參與更生程序之債權銀行，並不影響原
    告以訴訟方式請求被告清償，特此說明。本件訴訟費用，應
    由敗訴之被告負擔。
四、本件係就民事訴訟法第427條訴訟適用簡易程序所為被告敗
    訴之判決，依同法第389條第1項第3款規定，應依職權宣告
    假執行。
五、訴訟費用負擔之依據：民事訴訟法第78條。
中    華    民    國   111    年    12    月    13    日
                  北斗簡易庭  法  官  丁兆嘉
以上正本係照原本作成。
如不服本判決，須於判決送達後20日內，向本院提出上訴狀。（
須按他造當事人之人數附繕本）。如委任律師提起上訴者，應一
併繳納上訴審裁判費。 　　
中    華    民    國   111    年    12    月    13    日
                              書記官　蔡政軒